【裁判字號】    99,撤緩,190
【裁判日期】    991214
【裁判案由】    撤銷緩刑
【裁判全文】
臺灣士林地方法院刑事裁定             99年度撤緩字第190號
聲  請  人  臺灣士林地方法院檢察署檢察官
受  刑  人  王至諴
上列聲請人因受刑人犯偽造文書等案件，聲請撤銷緩刑之宣告（
99年度執聲字第1403號、99年度執緩字第381 號），本院裁定如
下：
    主  文
王至誠於本院九十九年度審簡字第五０五號刑事判決之緩刑宣告
應予撤銷。
    理  由
一、聲請意旨略以：受刑人王至誠（下簡稱受刑人）因犯恐嚇得
    利案件，經本院於民國（下同）99年5 月24日以99年度審簡
    字第505 號（起訴案號：99年度偵字第2520號）判決判處有
    期徒刑6 月，緩刑2 年，並應於99年5 月31日以前給付被害
    人高子文新臺幣（下同）6,600 元。給付方式為：由王至誠
    匯款至高子文所指定中華郵政帳號：00000000000000號帳戶
    （戶名：高子文），於99年6 月25日判決確定。詎受刑人於
    緩刑期前，即99年6 月12日下午5 時45分許，再犯家庭暴力
    罪之傷害罪，經本院於99年10月26日以99年度湖簡字第606
    號判決處拘役50日，於99年11月29日判決確定在案。核受刑
    人所為，已合於刑法第75條之1 第1 項第1 款所定撤銷緩刑
    宣告之原因，足認原宣告之緩刑難收其預期效果，而有執行
    刑罰之必要，爰依刑事訴訟法第476 條規定聲請撤銷緩刑等
    語。
二、按受緩刑之宣告，於緩刑前因故意犯他罪，而在緩刑期內受
    6 月以下有期徒刑、拘役或罰金之宣告確定，足認原宣告之
    緩刑難收其預期效果，而有執行刑罰之必要者，得撤銷其宣
    告，刑法第75條之1 第1 項第1 款亦定有明文。又受刑人受
    緩刑宣告後，如欲撤銷其緩刑宣告，除需合於刑法第75條之
    1 第1 項所規定4 款法定事由之一外，尚須以「足認原宣告
    之緩刑難收其預期效果，而有執行刑罰之必要者」，法院始
    得依職權裁量撤銷之。本條採用裁量撤銷主義，賦予法院撤
    銷與否之權限，特於第1 項規定實質要件為「足認原宣告之
    緩刑難收其預期效果，而有執行刑罰之必要」，供作審認之
    標準。亦即於上揭「得」撤銷緩刑之情形，法官應依職權本
    於合目的性之裁量，妥適審酌受刑人所犯前後數罪間，關於
    法益侵害之性質、再犯之原因、違反法規範之情節是否重大
    、受刑人主觀犯意所顯現之惡性及其反社會性等情，是否已
    使前案原為促使惡性輕微之被告或偶發犯、初犯改過自新而
    宣告之緩刑，已難收其預期之效果，而確有執行刑罰之必要
    ，此與刑法第75條第1 項所定2 款要件有一具備，即毋庸再
    行審酌其他情狀，應逕予撤銷緩刑之情形不同，先予敘明。
三、經查：
（一）受刑人前於99年2 月3 日下午6 時10分許，在臺北縣淡水
      鎮○○街43巷內，攔車搭乘被害人高子文所駕駛之計程車
      ，至淡水捷運站前，竟基於為自己不法所有之意圖，以手
      持玩具BB彈手槍抵住被害人頭部，詢問車資多少之恐嚇方
      式，致被害人心生畏懼而未收取120 元之車資，受刑人因
      而獲取免費搭乘計程車之利益，經聲請人偵查後認受刑人
      犯刑法第346 條第2 項之恐嚇得利犯嫌重大，提起公訴（
      99年度偵字第2520號），復經本院審理後於99年5 月24日
      以99年度審簡字第505 號判決判處受刑人有期徒刑6 月，
      緩刑2 年，並應於99年5 月31日以前給付被害人6,600 元
      ，99年6 月25日判決確定等情（下簡稱前案），有前揭判
      決書、起訴書及臺灣高等法院被告前案紀錄表各1 份在卷
      可稽，堪信為實。
（二）受刑人復於前案判決緩刑宣告確定前之99年6 月12日下午
      5 時45分許，在臺北市○○區○○街住處，因不滿被害人
      即其女兒王○姈（87年5 月出生，案發當時已滿12歲，未
      滿18歲）未告知其與前妻外出，竟基於傷害之故意，以塑
      膠椅砸向被害人背部，致被害人受有頭部挫傷、淤傷、上
      背部挫傷（疼痛不適）之傷害，經聲請人偵查後認受刑人
      犯刑法第277 條第1 項之家庭暴力之傷害罪嫌重大，以99
      年度偵字第10712 號聲請簡易判決處刑，本院審理後於99
      年10月26日以99年度湖簡字第606 號判決判處受刑人拘役
      50日，99年11月29日判決確定等節（下簡稱後案），亦有
      前揭判決書、聲請簡易判決處刑書及臺灣高等法院被告前
      案紀錄表各1 件在卷可憑，亦堪認為真。
（三）查受刑人僅為圖免付車資120 元之利益，竟在駕駛過程中
      ，對處於封閉車廂內，孤立無援之計程車駕駛高子文，率
      爾持BB彈手槍抵住高子文頭部，以此方式恫嚇、要脅，造
      成高子文莫大心理恐懼，因而免除受刑人給付車資之債務
      等犯罪情節，雖前案判決考量受刑人於審理時坦承犯行，
      犯後態度良好，與被害人達成和解並賠償損失，並斟酌受
      刑人因酒後一時失慮，罹患重度身心障礙及本件係屬偶發
      等情而認受刑人所受之宣告刑，暫無執行之必要，宣告緩
      刑2 年，未料，受刑人未因前案偵審程序記取教訓，不顧
      前案甫於99年5 月24日判決並予以緩刑自新之機會，但尚
      未確定前之99年6 月12日，僅因不滿同住之女兒與前妻外
      出，未事先告知之細故，毫不考量女兒年幼，思親心切，
      身體孱弱，竟以成年男子之力道，持塑膠椅砸向女兒背部
      之方式，故意傷害女兒之身體，致女兒受有頭部挫傷、淤
      傷、上背部挫傷（疼痛不適）等傷害，傷勢非輕，且於後
      案偵查期間仍一再否認部分犯行，辯稱未使用塑膠椅砸向
      女兒背部云云，此詳見本院99年度湖簡字第606 號判決書
      可明，可徵受刑人所犯前後兩案之犯罪動機均屬細故，卻
      動輒以心理暴力恐嚇或身體暴力傷害之方式，造成他人心
      理恐懼或身體傷害，惡性非輕，所犯罪質均屬暴力犯罪，
      且兩案發生時間相距不過4 月餘，於後案偵查時仍否認部
      分犯行，矯詞卸責，難認有何自新悔改之意，縱然受刑人
      罹患重度精神障礙，亦不可藉此脫免罪責，因此，足認前
      開緩刑之宣告難收其預期效果，從而，聲請人所為本件聲
      請，經審閱卷證資料後，認核與刑法第75條之1 第1 項第
      1 款之規定要件相符，應裁定撤銷其緩刑之宣告。
四、依刑事訴訟法第476 條，刑法第75條之1 第1 項第1 款，裁
    定如主文。
中    華    民    國    99    年    12    月    14    日
                  刑事第六庭  法  官      黃欣怡
以上正本證明與原本無異。
如不服本裁定應於送達後5 日內向本院提出抗告狀。
                              書記官      陳慧玲
中    華    民    國    99    年    12    月    14    日

司法院資訊處製作；財團法人民間司法改革基金會備份。
